【裁判字號】    94,上重訴,53
【裁判日期】    950302
【裁判案由】    毒品危害防制條例
【裁判全文】
臺灣高等法院臺中分院刑事判決        94年度上重訴字第53號
上  訴  人
即  被  告  丙○○
                    （另案於臺灣彰化監獄執行中）
上  訴  人
即  被  告  甲○○
上列二人共同
選任辯護人  江彗鈴律師
            張崇哲律師
            林志銘律師
上列上訴人因毒品危害防制條例案件，不服臺灣彰化地方法院94
年度訴字第895號中華民國94年10月11日第一審判決（起訴案號
：臺灣彰化地方法院檢察署94年度偵字第2786號、第3649號），
提起上訴，本院判決如下：
    主  文
原判決撤銷。
丙○○共同連續販賣第一級毒品，累犯，處有期徒刑拾伍年，販
賣毒品所得新臺幣肆萬捌仟肆佰元均沒收，如全部或一部不能沒
收時，以其財產抵償之，又扣案之Panasonic廠牌行動電話及未
扣案原裝載有0000000000ＳＩＭ卡之行動電話各壹支
（不含ＳＩＭ卡）均沒收，如全部或一部不能沒收時，追徵其價
額。
甲○○共同連續販賣第一級毒品，處有期徒刑捌年，販賣毒品所
得新臺幣肆萬捌仟肆佰元均沒收，如全部或一部不能沒收時，以
其財產抵償之，又扣案之Panasonic廠牌行動電話及未扣案原裝
載有0000000000ＳＩＭ卡之行動電話各壹支（不含Ｓ
ＩＭ卡）均沒收，如全部或一部不能沒收時，追徵其價額。
    事  實
一、丙○○前曾於民國89年間，因施用第一、二級毒品案件，經
    台灣彰化地方法院以89年度訴字第1037號，判處應執行有期
    徒刑1年5月，丙○○不服提起上訴後，經本院以90年度上訴
    字第129號駁回上訴確定；又於90年間，因施用第一級毒品
    案件，經台灣彰化地方法院以90年度訴字第1114號，判處有
    期徒刑10月確定；另因施用第二級毒品案件，經台灣彰化地
    方法院以90年度易字第1209號，判處有期徒刑11月確定，上
    開二罪經定應執行刑有期徒刑1年7月確定，前開數罪入監接
    續執行，於93年3月8日縮短刑期假釋付保護管束出監，並於
    93 年12月17日保護管束期滿未經撤銷，以已執行完畢論。
    詎其猶不知悔改，與其女友甲○○因仍沈溺毒癮（其2人施
    用毒品部分，均由檢察官另行偵辦），為圖免費食宿及施用
    第一級毒品海洛因之利益，竟與不詳姓名年籍綽號「憨面昌
    」之成年男子，明知海洛因為毒品危害防制條例第2條第2項
    第1款之第一級毒品，竟基於意圖營利販賣第一級毒品之概
    括犯意聯絡，自94年1月間起，由綽號「憨面昌」之成年男
    子負責提供海洛因，再由詹佳勳、乙○○、王慧婷、魏仲敏
    、陳永富、劉文政等人，撥打丙○○所有裝置租用門號0000
    000000、0000000000之行動電話，聯繫販賣海洛因之數量及
    交易地點後，再由丙○○單獨，或甲○○單獨，或丙○○及
    甲○○2人，或丙○○及綽號「憨面昌」之男子出面交貨取
    款。
    詳細交易經過如下：
(一)、自94年1月初某日起，至94年3月28日止，在彰化縣員林鎮○○路加油站前，連續販賣海洛因予詹佳勳4次，每次交易金
    額均為新臺幣（下同）1,000元，且均係由丙○○單獨出面
    交貨取款。
(二)、自94年1月18日起，至94年3月21日止，在彰化縣員林鎮華南
    銀行、莒光路橋下及彰化縣大村鄉某處，連續販賣海洛因予
    乙○○15次，其各次交易時間均緊接如附表所示電話聯繫之
    後，交易之金額亦詳如附表所示。或由丙○○單獨出面，或
    由丙○○及甲○○共同出面交貨取款。
(三)、自94年1月17日起，至94年3月21日止，在彰化縣員林鎮華南
    銀行前、彰化縣大村鄉○○路、彰化縣埔心鄉○○路等處，
    連續販賣海洛因予王慧婷10次，其中包括94年1月17日之2次
    海洛因交易金額均為2,000元；94年1月24日之海洛因交易金
    額為2,000元；94年1月25日之海洛因交易金額為2,000元；
    94年1月26日之海洛因交易金額為2,000元；94年1月27日之
    海洛因交易金額為3,000元；94年3月21日之海洛因交易金額
    為1,000元；其餘尚有3次之海洛因交易金額均為1,000元，
    且分別係由丙○○單獨及由甲○○單獨出面交貨取款。
(四)、自94年1月27日起，至94年3月18日止，在彰化縣大村鄉○○
    路、彰化縣員林鎮華南銀行前，連續販賣海洛因予魏仲敏5
    次，分別為94年1月27日之海洛因交易金額為1,000元；94年
    1月29 日之海洛因交易金額為1,000元；94年2月4日之海洛
    因交易金額為500元；94年2月9日之海洛因交易金額為1,000
    元；94年3 月18日之海洛因交易金額為500元，且係由丙○○與綽號「憨面昌」之男子共同出面交貨取款。
(五)、自94年1月間某日起，至94年2月9日止，在彰化縣員林鎮等
    地，連續販賣海洛因予陳永富4次，分別為94年1月間某日之
    海洛因交易金額為1,000元；94年2月5日之海洛因交易金額
    為500元；94年2月7日之海洛因交易金額為500元；94年2月9
    日之海洛因交易金額為1,000元，且係由丙○○單獨出面交
    貨取款。
(六)、自94年1月24日起，至94年2月4日止，在彰化縣員林鎮某處
    、彰化縣大村鄉○○路旁等地，連續販賣海洛因予劉文政10
    次，分別為94年1月26日之海洛因交易金額為1,000元；94年
    1月24日之海洛因交易金額為500元；94年2月4日之海洛因交
    易金額為1,000元，其餘尚有2次之海洛因交易金額為1,000
    元，另有5次之海洛因交易金額為500元，且均係由丙○○單
    獨出面交貨取款。
    計丙○○、甲○○及綽號「憨面昌」之成年男子販賣海洛因
    予詹佳勳、乙○○、王慧婷、魏仲敏、陳永富、劉文政之販
    毒所得共48,400元。嗣於94年4月12日下午1時20分許（起訴
    書誤載為94年1月18日），經警持台灣彰化地方法院核發之
    搜索票，至丙○○、甲○○位於彰化縣埔心鄉○○路27 號
    住處搜索，當場查扣丙○○所有，供其聯絡販賣海洛因，內
    裝載有租用門號0000000000ＳＩＭ卡之Panasonic廠牌行動
    電話1支，及丙○○所有與本案無關之行動電話3支及甲基安
    非他命過濾器1個。
二、案經彰化縣警察局移送臺灣彰化地方法院檢察署檢察官暨該
    署檢察官自動檢舉偵查起訴。
    理  由
一、證據能力部分：
    辯護人為被告甲○○辯護稱：證人王慧婷、乙○○、詹佳勳
    於警詢時所為證述無證據能力等語。然查：
(一)、證人王慧婷、乙○○於警詢中之供詞，屬被告以外之人於司
    法警察調查中所為之陳述，其後該證人王慧婷、乙○○於原
    審審理時，雖就被告甲○○是否參與販賣海洛因等情翻異前
    供，惟因證人王慧婷、乙○○於警詢之供詞，為犯後較初之
    陳述，不僅記憶較為清晰，且較少權衡利害得失或受他人干
    預，又證人王慧婷、乙○○於原審審理時，亦證稱確曾在警
    詢時為筆錄所記載之陳述等語（見原審審判筆錄），依刑事
    訴訟法第159條之2規定，證人王慧婷、乙○○前所為之陳述
    ，既具有較可信之特別情況，且為證明被告甲○○是否有販
    賣海洛因犯罪事實存否所必要，自得為本案之證據。
(二)、按被告以外之人於審判中有「所在不明而無法傳喚或傳喚不
    到者」之情形，其於檢察事務官、司法警察官或司法警察調
    查中所為之陳述，經證明具有可信之特別情況，且為證明犯
    罪事實之存否所必要者，得為證據，刑事訴訟法第159條之3
    第3款定有明文。本案證人詹佳勳經原審3次合法傳喚均未到
    庭，此有原審94年8月9日、94年9月6日及94年9月27日之刑
    事報到單及送達證書各3紙附卷可稽，是證人詹佳勳顯係傳
    喚不到庭者，且據證人詹佳勳於警詢之證述內容，又在記憶
    清晰，較少權衡利害得失或受他人干預，應有可信之特別情
    況，又係為追查被告丙○○是否有販賣海洛因犯罪事實所必
    要，依前開法律規定，其所為之警詢陳述亦具有證據能力。
    是以，辯護人為被告甲○○所為此部分辯護，均尚難認有據
    ，先此敘明。
二、實體方面：
    訊據被告丙○○於上訴後坦白承認上開犯行，惟堅稱：毒品
    交易時被告甲○○均未參與，伊均係單獨前往交貨云云；被
    告甲○○僅承認：在94年2月間才知道賣毒品之事，伊只有
    接聽電話而已，並辯稱未曾送交毒品等語。經查：
(一)、販賣毒品予詹家勳部分：
    被告丙○○曾於上開時、地，連續4次販賣海洛因予證人詹
    佳勳等情，業據證人詹佳勳於警詢時證稱：伊所施用之海洛
    因係向綽號「阿彬」之被告丙○○購買，伊都是以00000000
    00 之電話，撥打被告丙○○之0000000000電話，共購買4、
    5次，每次買1、2包，每包1,000元，交易地點均係在彰化縣
    員林鎮○○路之加油站前，其中一次即係在94年3月28日下
    午4時許，撥打電話向被告丙○○購買海洛因1,000元等語（
    見警卷第11、12頁），且經警對被告丙○○使用之00000000
    00電話監聽結果，於94年3月28日下午4時51分58秒，由詹佳
    勳以0000000000之電話，撥打至被告丙○○所使用之000000
    0000電話，通話內容為：「詹佳勳：我佳勳，今天打電話給
    你們為什麼都不接？」「被告丙○○：我們最近幾天都放在
    家中，才會不知道。」「詹佳勳：我先拿1,000，你在哪裡
    。」「被告丙○○：好。」等語（警卷第28頁）而被告丙○○於原審及本院審理時，亦均坦白承認此部分犯行，是證人
    詹佳勳上開證述，應係與實情相符。
(二)、販賣毒品予乙○○部分：
１、被告丙○○及被告甲○○於緊接如附表所示電話通聯時間之
    後，於上開地點，連續15次販賣海洛因予證人乙○○乙節，
    業具被告丙○○對於自己販賣毒品予乙○○15次部分坦白承
    認，且據證人乙○○於警詢時證稱：其係以0000000000之電
    話，向被告丙○○、被告甲○○購買，雖不曾直接向被告甲○○購買海洛因，向丙○○購買15次至20次毒品，但被告甲○○曾一同前往交易毒品約3、4次等語（見警卷第10頁）；
    雖然證人乙○○於94年9月27日原審審理時證述：其自93 年
    12月或是94年1月開始，至被告丙○○遭逮捕為止，曾打電
    話向被告丙○○購買海洛因30次以上，其在警詢時雖僅說15
    至20次，但其現在想清楚，應有30次以上，且每次以0000
    000、0000000、0000000、0000000000之電話與被告丙○○
    電話聯絡，均係為了購買海洛因，每次購買金額不等，大部
      分是買1,000元，購買500元約10次，700元約2、3次，600
    元約1次，除了1次係由女子交付海洛因外，其餘均係被告丙○○交付海洛因。其在94年1月25日下午3時7分打給被告丙○○，係欲向被告丙○○拿1,000元之海洛因，此次有拿到
    海洛因；另於94年1月29日下午2時23分打電話給被告丙○○
    ，這次有買到1,000元之海洛因；又於94年2月4日下午9時48
    分，打電話給被告丙○○，則係欲向被告買海洛因，並先欠
    錢，但這次有無拿到，已經忘記了；另於94年2月4日下午10
    時6分，打電話給被告丙○○，則係要拿1,000元海洛因，亦
    有拿到海洛因；又於94年2月5日下午1時46分，打電話給被
    告丙○○，購買600元之海洛因，此次有拿到海洛因；再於
    94 年2月6日下午3時30分，打電話給被告丙○○，則係要向
    被告丙○○拿海洛因1,000元，此次也有拿到；復於94年2月
    6 日下午7時6分，打電話給被告丙○○，則係因當日下午購
    買之海洛因已經不夠，所以再向被告丙○○拿1,000元之海
    洛因；其另在94年3月20日亦有拿到海洛因，但數量已經忘
    記；其又在94年3月21日下午6時33分打0000000000電話，當
    時是一名女子接聽電話，其不知道對方是誰，這次則是一名
    女子拿700元的海洛因給其等語綦詳（見原審卷第197頁背面
    至第199頁及其背面），並有證人乙○○撥打0000000000、
    000 0000000 電話之通訊監察譯文13頁（警卷第23頁至27頁
    ，聲拘132 卷第40頁至第42頁、第97頁至第98頁、第135頁
    至第136頁、第146頁）在卷。證人乙○○關於被告丙○○共
    販賣毒品海洛因次數前後陳述不一，然對照雙方均先以電話
    聯繫再實際交貨之交易模式，及其電話聯繫之監聽時間、紀
    錄，其次數應為15次，其中12次金額應依電話聯繫之如附表
    金額為準，至於其他3次在電話中未提及交易金額，參以證
    人乙○○所證述曾經交易之最低金額500元，以有利於被告2
    人之認定，則以500元為其他3次之交易金額。
２、至於證人乙○○於原審94年9月27日審理時改證稱：曾有1名
    女子交給其海洛因，但該名女子並非被告甲○○，且還有一
    名女子陪同被告丙○○交付海洛因3、4次，但其並未說該名
    女子即是被告甲○○等語；且被告丙○○先在原審辯稱陪伊
    前往交付海洛因之女子，係綽號「小紅」之女子，而非被告
    甲○○；繼於本院辯稱：送毒品時均伊一人前往云云。惟查
    ：
  (1)證人乙○○於警詢時已明確證述被告甲○○曾陪同被告丙○○前往交付海洛因等語，且被告甲○○於警詢時自承：乙○○於94年3月21日下午6時33分58秒打電話之內容，係指乙○○叫伊送700元之海洛因至其公司，伊曾親自送海洛因至乙○○公司2次，伊曾販售海洛因予乙○○共2次，均係伊將海
    洛因送至乙○○位於彰化縣大村鄉之公司等語（見警卷第4
    至8頁）；被告甲○○於94年4月12日偵訊時亦陳稱：伊曾販
    賣海洛因給乙○○，且販賣之毒品均係由「憨面昌」提供等
    語（見2786號偵卷第20頁至第23頁），另證人乙○○及被告
    甲○○上開陳述，均核與94年3月21日下午6時33分58秒，由
    乙○○以0000000之電話，撥打至被告甲○○所使用之00000
    00000電話之監察譯文相符（見警卷第23頁），應可認證人
    乙○○於警詢時及被告甲○○於警、偵訊時所為陳述，與事
    實較為相符。
  (2)被告丙○○雖亦辯稱陪伊前往交付海洛因之女子，係綽號「
    小紅」之女子，而非被告甲○○云云，惟查，被告丙○○、
    甲○○2人係男、女朋友關係，業據被告丙○○、甲○○自
    承在卷，且被告丙○○於警詢時亦自承被告甲○○會幫忙接
    聽電話，被告甲○○於本院亦認罪承認以接聽電話方式，參
    與販毒等情，而被告甲○○於警、偵訊時亦自承確曾出面交
    付海洛因予證人乙○○，應可認被告甲○○與被告丙○○之
    關係匪淺；又被告丙○○自警、偵訊至原審94年9月27日審
    理前，均未曾陳稱有綽號「小紅」之女子存在，亦未能提供
    「小紅」之真實姓名年籍等情觀之，應可認被告丙○○上開
    陳述，應係為迴護被告甲○○之詞，尚難為被告甲○○有利
    之認定。
(三)、販賣毒品予王慧婷部分：
１、被告丙○○及被告甲○○曾於上開時、地，連續10次販賣海
    洛因予證人王慧婷，其中包括94年1月17日之2次海洛因交易
    金額均為2,000元；94年1月24日之海洛因交易金額為2,000
    元；94年1月25日之海洛因交易金額為2,000元；94 年1月26
    日之海洛因交易金額為2,000元；94年1月27日之海洛因交易
    金額為3,000元；94年3月21日之海洛因交易金額為1,000元
    ；其餘尚有3次之海洛因交易金額均為1,000元，且分別係由
    丙○○單獨及由甲○○單獨出面交貨取款各情，業據證人王
    慧婷於警、偵訊及原審證述綦詳（見聲拘卷132卷第159至
    161頁、第182頁至第183頁，及原審卷第105頁至第108頁背
    面），核與被告丙○○自白情節相符，丙○○此部分犯行亦
    堪信屬實。
２、至證人王慧婷於94年8月9日原審審理時，雖改稱：不確定與
    其對話之女子為何人，但應該不是被告甲○○，且與其接洽
    之男子，僅知綽號為「阿彬」，不知是否即為被告丙○○等
    語；且被告甲○○於本院時亦改辯稱：僅代被告丙○○接聽
    證人王慧婷所撥打之電話，但未曾交付毒品云云；另被告丙○○則辯稱：被告甲○○未曾交付海洛因予證人王慧婷，王
    慧婷所購買之海洛因係由「憨面昌」所交付云云。惟查：
  (1)證人王慧婷雖於原審審理時辯稱不確定對話之男子及女子為
    何人等語，惟證人王慧婷證稱該名男子綽號為「阿彬」等語
    ，而被告丙○○自承伊之綽號即係「阿彬」，又證人王慧婷
    所撥打之0000000000電話，係由被告丙○○使用中，亦為被
    告丙○○所不爭執，應可認證人王慧婷購買海洛因之對象「
    阿彬」，即為被告丙○○。
  (2)證人王慧婷於原審94年8月9日同日審理時亦證稱：係因認為
    對話之女子即為被告丙○○之女友，才會對該名女子說「你
    男朋友」「你先生」等語（見原審94年8月9日審判筆錄），
    且觀諸卷附證人王慧婷於94年1月26日下午11時53分47秒、
    94年1月27日上午10時35分7秒，撥打門號0000000000之通訊
    監察譯文，證人王慧婷於向接聽電話之女子陳述「你男朋友
    呢？」「我比較喜歡跟你接，比較不喜歡跟你先生接，你比
    較好說話。」等語時，接聽電話之女子均僅以「他出去拿東
    西給人家。」及「好啦」等語回覆，此有前開通訊監察譯文
    2紙在卷可稽（見警卷第20頁、第23頁），參諸上開監聽譯
    文可知，與證人王慧婷通話之女子，不僅未曾反駁證人王慧
    婷稱呼伊為被告丙○○之女友，亦能與證人王慧婷正常之對
    話，顯然該名女子即係被告丙○○之女友；又被告丙○○、
    甲○○自警詢至本院審理時，均陳稱雙方為男女朋友，從而
    ，該名女子即係被告甲○○已明。況被告甲○○於本院審理
    時，亦陳稱確曾接聽過證人王慧婷所撥打之電話，應可認證
    人王慧婷於警詢時證述撥打電話亦曾由被告甲○○接聽，且
    由被告甲○○負責交付海洛因等語與事實較為相符。證人王
    慧婷及被告丙○○、甲○○事後翻異前詞，應均係為迴護被
    告甲○○，實難採信。
(四)、販賣毒品予魏仲敏部分：
    被告丙○○曾於前開時、地，連續5次販賣海洛因予證人魏
    仲敏等情，業據證人魏仲敏於偵查及原審審理時，均證稱購
    買海洛因之情節綦詳（見聲拘132卷第182頁及原審卷第201
    頁背面），核與被告丙○○自白情節相符，此外，復有卷附
    由魏仲敏撥打0000000000、0000000000之電話通訊監察譯文
    9紙存卷可參（聲拘132卷第77頁至第85頁），被告丙○○犯
    行亦堪認定。
(五)、販賣毒品予陳永富部分：
    被告丙○○曾於前開時、地，連續4次販賣海洛因予證人陳
    永富等情，則據證人陳永富自警詢、偵查至原審審理時，均
    指證稱其所使用之海洛因，係向被告丙○○購買等語（見聲
    拘152號卷第3頁至第5頁、第17頁，原審卷第111頁背面至第
    112頁），核與被告丙○○自白情節吻合，並有證人陳永富
    撥打0000000000之電話通訊監察譯文3紙在卷可稽（見聲拘
    152號卷第8頁至第10頁），上情足堪認定。
(六)、販賣毒品予劉文政部分：
    被告丙○○曾於上開時、地，連續10次販賣海洛因予證人劉
    文政等情，則據證人劉文政於警、偵訊及原審審理時，均證
    稱係向被告丙○○購買海洛因等語（見聲拘153號卷第3至4
    頁、第17至18頁，原審卷第114頁至第116頁），核與被告丙○○自白情節吻合，並有證人劉文政撥打0000000000電話之
    通訊監察譯文6紙在卷可證（見聲拘153號卷第7頁至第10頁
    ），前情堪以認定。
(七)、綜前所述 ，除被告丙○○自白部分外，被告2人關於被告甲○○之涉案程度僅止於在94年 2月份以後參與販毒之電話接
    聽，以及甲○○從未交付毒品予乙○○、王慧婷部分，核屬
    為被告甲○○卸責之詞，不足採信。另參以被告丙○○、甲○○於偵訊時均自承均有施用海洛因之習慣，且係以代綽號
    「憨面昌」之男子販售海洛因，以取得免費食宿及海洛因施
    用以營利，又綽號「憨面昌」之男子，倘無法從交付毒品予
    他人時，從中賺取差價以營利，焉會甘冒刑罰重責而販售海
    洛因予他人，並提供被告丙○○、甲○○食宿及海洛因施用
    各節，應可認被告丙○○、甲○○與綽號「憨面昌」之成年
    男子，應係販賣海洛因以營利。又依據證人詹佳勳於警詢時
    之證述，其曾向被告購買海洛因4、5次，每次金額均係1,00
    0元，其既無法確認實際次數，以有利於被告2人之認定，則
    應以4次為準，是被告丙○○ 、甲○○共同販賣海洛因予證
    人詹佳勳，所得應為4,000元 ；另販賣予證人乙○○之次數
    、金額，除監聽譯文已明確12次部分外 ，其餘3次交易金額
    以利於被告2人而認定為各500元，是被告丙○○、甲○○共
    同販買海洛因予證人乙○○，所得應為13,400元；又依據證
    人王慧婷於原審之證述 ，其曾向被告2人購買海洛因之次數
    至少10次，買價約為1,000至2,000元 ，其中5次之金額為2,
    000元，1次之金額為3,000元 ，是證人王慧婷既無法確認實
    際次數，及其他次數之購買金額 ，以利於被告2人之認定，
    則應以10次為準 ，且被告2人其餘販售海洛因予證人王慧婷
    之金額，均應以1,000元為準 ，是被告丙○○、甲○○共同
    販賣海洛因予證人王慧婷，所得應為17,000元；再依據證人
    魏仲敏於原審之證述，其曾向被告購買海洛因之次數為5、6
    次，每次交易金額至少為500元，其中3次之交易金額為1,00
    0元，1次之交易金額為500元，其餘之金額已忘記 ，是證人
    魏仲敏既無法確認實際次數，及其他次數之購買金額，以利
    於被告2人之認定，則應以5次為準，且被告2人另1次販售海
    洛因予證人魏仲敏之金額，應以500元為準 ，是被告丙○○
    、甲○○共同販賣海洛因予證人魏仲敏，所得應為4,000 元
    ；另依據證人陳永富於原審證述，其曾向被告丙○○購買海
    洛因4次，其中2次之交易金額為500元，另2次之交易金額則
    為1,000元，是被告2人販售海洛因予證人陳永富，所得應為
    3,000元；末依據證人劉文政於原審之證述 ，其曾向被告丙○○購買海洛因10次，其中4次之交易金額為1,000元，其餘
    6次之交易金額則均為500元 ，是被告2人販售海洛因予證人
    劉文政，所得應為7,000元。亦即被告2人販售海洛因予證人
    詹佳勳、乙○○、王慧婷、魏仲敏、陳永富、劉文政等6人
    所得共為48,400元（4,000＋13,400＋17,000＋4,000＋3,00
    0＋7,000＝48,400 ）。綜上，本件事證明確，被告2人犯行
    已堪認定，應予依法論科。
(八)、查海洛因係屬毒品危害防制條例所稱之第一級毒品 ，被告2
    人竟意圖營利與綽號「憨面昌」之成年男子非法販賣予詹佳
    勳、乙○○、王慧婷、魏仲敏、陳永富、劉文政等人，核被
    告丙○○、甲○○2人所為，均係犯毒品危害防制條例第4條
    第1項之販賣第一級毒品罪。被告2人為供販賣而持有毒品海
    洛因之低度行為，為販賣海洛因之高度行為所吸收，不另論
    罪。又被告2人與綽號「憨面昌」之成年男子間，由綽號「
    憨面昌」之成年男子提供海洛因，交予被告2人出面向欲購
    買海洛因者接洽，再由被告2人及「憨面昌」交貨取款，其
    等就販賣海洛因之犯行，有犯意聯絡及行為分擔，應以共同
    正犯論。再被告2人前後共48次販賣海洛因之犯行，時間緊
    接，觸犯構成要件相同之罪，顯均係基於概括犯意反覆為之
    ，皆應論以連續犯，惟因販賣第一級毒品之法定本刑為死刑
    或無期徒刑，依法亦不得加重。再被告丙○○曾於89年間，
    因施用第一、二級毒品案件，經台灣彰化地方法院以89年度
    訴字第1037號，判處應執行有期徒刑1年5月，被告丙○○不
    服提起上訴後，經本院以90年度上訴字第129號駁回上訴確
    定；又於90年間，因施用第一級毒品案件，經台灣彰化地方
    法院以90年度訴字第1114號，判處有期徒刑10月確定；另因
    施用第二級毒品案件，經台灣彰化地方法院以90年度易字第
    1209號，判處有期徒刑11月確定，上開二罪經同院定應執行
    刑有期徒刑1年7月確定，前開數罪入監接續執行，於93年3
    月8日縮短刑期假釋付保護管束出監，並於93年12月17日保
    護管束期滿未經撤銷，以已執行完畢論等情，此有臺灣高等
    法院被告前案紀錄表在卷可按，其於5年內再犯本件最重本
    刑為有期徒刑以上之罪，為累犯，原應依刑法第47 條規定加
    重其刑，然因販賣第一級毒品之法定本刑為死刑或無期徒刑
    ，依法亦不得加重。再本件被告丙○○雖然參與數十次之販
    賣海洛因行為，但其販賣期間不長，販毒所得僅有48,400元
    ，與販賣海洛因磚荼毒國民之毒梟相比，危害顯然較輕；又
    被告甲○○雖與被告丙○○係共同參與販賣第一級毒品海洛
    因，惟被告甲○○與丙○○育有一子 ，出生甫4月（參見出
    生證明書，本院卷第70頁），只因染有毒癮，即與男友即被
    告丙○○共同參與販賣海洛因，惟其所參與之程度顯較被告
    丙○○為輕 ，被告2人情節足以使一般人憐憫，如遽論科以
    死刑或無期徒刑之重典，不免過苛，有失立法之本旨，爰就
    被告2人，均依刑法第59條規定，減輕其刑。
(九)、原審認被告2人罪證明確，予以論罪科刑，固非無見。惟原
    審認被告2人共同販賣予乙○○之次數為30次，販賣所得為
    23,700元，以及全部販賣次數為63次，販賣所得為58,700元
    部分，尚有未當。被告上訴意旨，指摘原判決量刑過重，參
    照本院所認定之犯罪事實，非無理由，且原判決亦有上開可
    議之處自無可維持，應由本院予以撤銷改判。爰審酌被告2
    人均因染有毒癮，即進而販賣毒品，不僅危害他人之身體健
    康，更肇致鉅大之社會成本，且販賣毒品海洛因次數達48次
    ，所得48,400元，而被告甲○○主要擔任接聽電話之工作，
    參與之程度顯較被告丙○○為輕等一切情狀，各量處如主文
    第2項、第3項所示之刑。又按毒品危害防制條例第19條第1
    項規定，係採義務沒收主義，凡供販賣毒品所用及所得之財
    物，均應宣告沒收，不能沒收時，以其財產抵償之，且不以
    當場搜獲扣押者為限。被告2人販賣毒品海洛因所得共
    48,400元，係被告2人販賣毒品所得之財物，自應宣告沒收
    ，如全部或一部不能沒收時，以其財產抵償之。至扣案內裝
    載有租用0000000000ＳＩＭ卡之Panasonic廠牌行動電話及
    未扣案內裝載有租用0000000000ＳＩＭ卡之行動電話各1支
    ，均係被告丙○○所有，供其販賣海洛因所用之工具，業據
    本院認定如前，應依毒品危害防制條例第19條第1項，併予
    宣告沒收，如全部或一部不能沒收時，追徵其價額。至上開
    租用之0000000000及0000000000ＳＩＭ卡各1枚，依國內電
    信公司定型化契約之約定，該晶片卡之所有權仍屬電信公司
    所有，申請人僅因承租門號而取得使用權，既非屬被告2人
    所有之物，且非屬違禁物，核與沒收之要件不符，故不予宣
    告沒收；扣案之另外3支行動電話及甲基安非他命過濾器1個
    ，均查無證據與本案有何關連，且均非違禁物，本院自無從
    宣告沒收，併此敘明。
三、公訴意旨另略以：被告被告丙○○、甲○○另曾販賣海洛因
    予錢文彰，因認被告2人此部分亦涉有販賣第一級毒品海洛
    因之犯嫌。惟按被告未經審判證明有罪確定前，推定其為無
    罪；且犯罪事實應依證據認定之，無證據不得認定犯罪事實
    ，刑事訴訟法第154條定有明文。本件公訴人認被告2人涉有
    此部分販賣海洛因之犯嫌，主要係以證人錢文彰之證述及通
    訊監察譯文為其主要論據。惟查：被告丙○○、甲○○自警
    詢至本院審理時，均堅稱尚未曾交付海洛因予證人錢文彰，
    且證人錢文彰於警詢、偵查及原審94年8月9日審理時，均證
    稱：其在94年1月17日下午9時14分，以0000000000之電話，
    撥打給被告丙○○所使用之0000000000電話，欲向伊撥用約
    500元量之海洛因，但該次因被告丙○○表示身邊沒有海洛
    因，故未拿到，其只有撥打0000000000電話1次等語（見聲
    拘132號卷第189 頁至第190頁、第198頁，原審卷第110頁背
    面），並有證人錢文彰於94年1月17日下午9時14分以
    00000000 00電話，撥打被告丙○○使用0000000000行動電
    話之通訊監察譯文1紙在卷可資稽考（見聲拘132號卷第192
    頁），是被告丙○○、甲○○辯稱未曾交付販賣海洛因予證
    人錢文彰等情，足堪認定。從而，依據上開證人錢文彰所述
    ，本件證人錢文彰雖曾向被告丙○○要約欲購買海洛因，惟
    因被告丙○○尚未因意圖營利而販入海洛因，亦未與證人錢
    文彰達成販賣海洛因之意思合致，更無交付海洛因、收取價
    金之行為，是依卷存證據，尚難認被告丙○○、甲○○有何
    販賣海洛因予證人錢文彰之行為。是就此部分，原應為無罪
    之諭知，惟公訴意旨認此部分與前開有罪部分有連續犯之裁
    判上一罪關係，故本院不另為無罪之諭知，附此敘明。
據上論斷，應依刑事訴訟法第369條第1項前段、第364條、第299
條第1項前段，毒品危害防制條例第4條第1項、第19條第1項，刑
法第11條前段、第28條、第56條、第47條、第59條，判決如主文
。
本案經檢察官丁○○到庭執行職務。
中    華    民    國    95    年    3    月   2       日
            刑事第八庭  審判長法  官  羅  得  村
                              法  官  巫  政  松
                              法  官  陳  宏  卿
上列正本證明與原本無異。
如不服本判決應於收受送達後十日內向本院提出上訴書狀，其未
敘述上訴之理由者並得於提起上訴後十日內向本院補提理由書（
均須按他造當事人之人數附繕本）。
                              書記官  顏  子  良
中    華    民    國    95    年    3    月    6      日
附錄本案論罪科刑法條：
毒品危害防制條例第4 條第1 項
製造、運輸、販賣第一級毒品者，處死刑或無期徒刑；處無期徒
刑者，得併科新臺幣一千萬元以下罰金。
附表：（販賣毒品予乙○○之通訊監察譯文時間、金額）
編號   時間                   備註（含金額）
１   94年1月18日17時57分27秒  為同一次，1,000元
     94年1月18日18時11分58秒
２   94年1月24日21時35分48秒  500元
３   94年1月25日00時04分42秒  500元
４   94年1月25日08時19分27秒  為同一次，1,000元
     94年1月25日08時38分11秒
５   94年1月25日15時07分13秒  1,000元
６   94年1月26日15時20分33秒  為同一次，600元
     94年1月26日15時34分00秒
７   94年1月27日17時36分04秒  為同一次，2,000元
     94年1月27日17時43分44秒
     94年1月27日17時47分38秒
８   94年1月29日14時23分18秒  1,000元
９   94年2月04日20時50分00秒  500元
１０   94年2月04日21時48分22秒  為同一次，1,000元
     94年2月04日22時06分40秒
   94年2月05日13時46分01秒  600元
   94年2月06日15時30分50秒  1,000元
   94年2月06日19時06分41秒  1,000元
   94年3月20日17時08分46秒  1,000元
   94年3月21日18時33分58秒  700元
註：依卷附之所有通聯資料顯示，被告丙○○與乙○○之間僅有
如上開附表所示之15次通話聯絡。
                                                      Ａ


司法院資訊處製作；財團法人民間司法改革基金會備份。
